【裁判字號】    98,審訴,3747
【裁判日期】    980716
【裁判案由】    返還信託物
【裁判全文】
臺灣臺北地方法院民事裁定            98年度審訴字第3747號
原      告  庚○○
被      告  壬○○
            甲○○
            己○
            辛○○○
            乙○○
            丙○○
            丁○○
            戊○○
            癸○○
上列當事人間請求返還信託物事件，本院裁定如下：
    主  文
本件移送臺灣桃園地方法院。
    理  由
一按訴訟，由被告住所地之法院管轄；其他因不動產涉訟者，得
  由不動產所在地之法院管轄；共同訴訟之被告數人，其住所不
  在一法院管轄區域內者，各該住所在地之法院俱有管轄權。但
  依第四條至前條規定有共同管轄法院者，由該法院管轄；訴之
  全部或一部，法院認為無管轄權者，依原告聲請或依職權以裁
  定移送於其管轄法院，民事訴訟法第1條第1項前段、第10條第
  2項、第20條、第28條第1項分別定有明文。
二原告起訴主張略以：伊及訴外人吳森於民國78年間以1/4、3/4
  之比例共同出資購買如附表所示7 筆土地，因當時法令限制不
  具自耕農身分者持有土地，伊及吳森乃與訴外人蔡德金約定，
  將上開7 筆土地所有權信託登記予蔡德金。然蔡德金已死亡，
  依信託法第45條第1項規定，本件信託亦應終了。由於上開7筆
  土地前經陸續賣出，迄今僅餘如附表編號1、2（現分割為 205
  之86地號）、3所示3筆土地仍登記於蔡德金名下，伊前委託律
  師發函請求蔡德金之繼承人即被告辦理移轉登記事宜，惟除被
  告壬○○曾回函外，均未獲置理，爰起訴請求被告將該3 筆土
  地應有部分1/4移轉登記予伊等語。
三經查：依原告起訴狀之記載，本件被告壬○○、甲○○、己○
  、辛○○○、乙○○、丙○○、丁○○、戊○○、癸○○之住
  所分別設在臺北市○○路○段24巷28號1樓、桃園縣山鷹路將軍
  巷24號、臺北市○○區○○街10號13樓、臺北市○○路○ 段40
  巷2號6樓之2、臺北市○○街231巷25號、臺北市○○街10號13
  樓、臺北市○○○路24號8樓之3、臺北市○○○路○ 段81巷47
  之1號3樓及臺北市○○○路24號8樓之3，依民事訴訟法第1 條
  第1 項前段、第20條前段之規定，本院及臺灣士林、桃園地方
  法院對此訴訟均有管轄權。然原告主張本件不動產所在地在桃
  園縣（見起訴狀），依民事訴訟法第10條第2 項、第20條後段
  規定，本件訴訟應由不動產所在地之法院即臺灣桃園地方法院
  管轄。茲原告向無管轄權之本院起訴，顯係違誤，爰依職權將
  本件移送於該管轄法院。
四依民事訴訟法第28條第1項，裁定如主文。
中    華    民    國    98    年    7     月    16    日
                  民事第六庭    法  官  陳婷玉
以上正本係照原本作成
如對本裁定抗告須於裁定送達後10日內向本院提出抗告狀，並繳
納抗告費新臺幣1,000元
中    華    民    國    98    年    7     月    16    日
                                書記官  曾靖雯
附表：
┌─┬─────────────┬───┬──┬────┬─────┐
│編│   土    地    標    示   │      │    │  面積  │          │
│  ├───┬────┬────┤ 地號 │地目│        │ 權利範圍 │
│號│ 縣市 │鄉鎮市區○   段   │      │    │（公頃）│          │
├─┼───┼────┼────┼───┼──┼────┼─────┤
│1.│桃園縣│ 龍潭鄉 ○○○○段│205-10│ 旱 │ 0.8385 │   全部   │
├─┼───┼────┼────┼───┼──┼────┼─────┤
│2.│桃園縣│ 龍潭鄉 ○○○○段│205-11│ 溜 │ 0.0800 │   全部   │
├─┼───┼────┼────┼───┼──┼────┼─────┤
│3.│桃園縣│ 龍潭鄉 ○○○○段│205-18│ 旱 │ 0.5289 │   全部   │
├─┼───┼────┼────┼───┼──┼────┼─────┤
│4.│桃園縣│ 龍潭鄉 ○○○○段│205-64│ 建 │ 0.0297 │   全部   │
├─┼───┼────┼────┼───┼──┼────┼─────┤
│5.│桃園縣│ 龍潭鄉 ○○○○段│205-65│ 旱 │ 0.0722 │   全部   │
├─┼───┼────┼────┼───┼──┼────┼─────┤
│6.│桃園縣│ 龍潭鄉 ○○○○段│205-61│ 溜 │ 0.0510 │   全部   │
├─┼───┼────┼────┼───┼──┼────┼─────┤
│7.│桃園縣│ 龍潭鄉 ○○○○段│205-19│ 建 │ 0.3831 │   全部   │
└─┴───┴────┴────┴───┴──┴────┴─────┘


司法院資訊處製作；財團法人民間司法改革基金會備份。
